臺灣臺北地方法院刑事裁定　
111年度聲字第1239號
聲  請  人  臺灣臺北地方檢察署檢察官
受  刑  人  鄭光輝



上列聲請人因受刑人數罪併罰有二裁判以上，聲請定其應執行之
刑（111年度執聲字第1123號），本院裁定如下：
    主  文
鄭光輝所犯如附表所示各罪所處之刑，應執行拘役壹佰貳拾日，
如易科罰金，以新臺幣壹仟元折算壹日。
    理  由
聲請意旨略以：受刑人鄭光輝因毀棄損壞等案件，先後經判決
  確定如附表，應依刑法第53條、第51條第6款，定其應執行之
  刑，爰依刑事訴訟法第477條第1項聲請裁定等語。
按依刑法第53條及第54條應依刑法第51條第5款至第7款之規定
  ，定其應執行之刑者，由該案犯罪事實最後判決之法院之檢察
  官，聲請該法院裁定之，刑事訴訟法第477條第1項定有明文。
  查如附表編號6所示之案件，經本院判處如附表編號6所示之刑
  確定，且該案為最後判決之案件等情，有前開案件判決書及臺
  灣高等法院被告前案紀錄表各1份附卷可考。揆諸前揭說明，
  本件最後事實審法院為本院，從而，本院對聲請人所為之本件
  聲請當有管轄權無疑，合先敘明。
次按數罪併罰，有二裁判以上者，依第51條之規定，定其應執
  行之刑；又宣告多數有期徒刑者，於各刑中之最長期以上，各
  刑合併之刑期以下，定其刑期；宣告多數拘役者，比照前款定
  其刑期；但不得逾120日，刑法第53條、第51條第5款前段及第
  6款分別定有明文。次按法律上屬於自由裁量之事項，有其外
  部性界限及內部性界限，並非概無拘束。依據法律之具體規定
  ，法院應在其範圍選擇為適當之裁判者，為外部性界限；而法
  院為裁判時，應考量法律之目的，及法律秩序之理念所在者，
  為內部性界限（最高法院94年度台非字第233號判決意旨參照
  ）。又分屬不同案件之數罪併罰，倘一裁判宣告數罪之刑，曾
  經定其執行刑，再與其他裁判宣告之刑定其執行刑時，在法理
  上亦應同受不利益變更禁止原則之拘束。亦即，上開更定之應
  執行刑，不應比前定之應執行刑加計其他裁判所處刑期或所定
  執行刑後為重，否則即與法律秩序理念及法律目的之內部界限
  有違（最高法院93年度台非字第192號判決意旨、103年第14次
  刑事庭會議決議意旨同此見解）。
經查：
㈠定應執行刑，不僅攸關國家刑罰權之行使，於受刑人之權益亦
  有重大影響，除顯無必要或有急迫情形外，法院於裁定前，允
  宜予受刑人以言詞、書面或其他適當方式陳述意見之機會，使
  程序保障更加周全，此為最高法院邇來統一之見解。據此，本
  院業將檢察官聲請意旨、受刑人定應執行刑案件一覽表及陳述
  意見調查表送達於受刑人予其陳述意見，然其未表示意見。
㈡受刑人因如附表各編號所示之案件，先後經法院以如附表各編
  號所示之判決，判處如附表各編號所示之罪刑確定在案，且如
  附表各編號所示之罪均係在如附表編號1至3所示之罪判決確定
  前所犯等情，有各該案件判決書及臺灣高等法院被告前案紀錄
  表各1份附卷可考。
㈢爰綜合斟酌本件受刑人各犯罪行為之不法與罪責程度，各罪之
  犯罪態樣、行為方式、侵害法益，於併合處罰時之責任非難重
  複之程度、所犯上開各罪所反映之不同人格特性、實現刑罰經
  濟的功能及數罪對法益侵害之加重效應等總體情狀。並衡以各
  罪之原定刑期、在各刑中之最長期（即55日）以上，如附表編
  號1至5所定之應執行刑加計其他裁判所處刑期總刑期（即165
  日）以下，及刑法第51條第6款所定拘役120日上限等外部性界
  限及內部性界限各節，進而為整體非難之評價，爰定其應執行
  刑如主文所示，並諭知易科罰金之折算標準。
依刑事訴訟法第477條第1項，刑法第53條、第51條第6款、第41
  條第1項前段規定，裁定如主文。
中　　華　　民　　國　　111 　年　　8 　　月　　26　　日
                  刑事第六庭  法  官  洪翠芬 
上正本證明與原本無異。
如不服本裁定，應於裁定送達後5日內向本院提出抗告狀。因疫
情而遲誤不變期間，得向法院聲請回復原狀。
                              書記官  蘇瑩琪
中　　華　　民　　國　　111 　年　　8 　　月　　26　　日
附表：
編號  1 2 3 罪名  竊盜 竊盜 竊盜 宣告刑  拘役55日 拘役15日 拘役30日 犯罪日期  110年8月28日下午1時58分許 110年10月29日下午6時許 110年10月31日下午6時30許 偵查(自訴)機關年度案號  臺灣臺北地方檢察署（下稱臺北地檢）110年度偵緝字第1965號等 臺北地檢110年度偵緝字第1965號等 臺北地檢110年度偵緝字第1965號等  最後  事實審 法院 臺灣臺北地方法院（下稱臺北地院） 臺北地院 臺北地院  案號 110年度簡字第2412號 110年度簡字第2412號 110年度簡字第2412號  判決日期 111/01/21  111/01/21  111/01/21   確定  判決 法院 臺北地院 臺北地院 臺北地院  案號 110年度簡字第2412號 110年度簡字第2412號 110年度簡字第2412號  判決確定日期 111/03/02 111/03/02 111/03/02 是否為得易科罰金之案件  是 是 是 備註  臺北地檢111年度執字第1657號 編號1至3經本院以110年度簡字第2412號判決應執行拘役80日     編號1至4經本院以111年度聲字第726號裁定應執行拘役90日     編號1至5經本院以111年度聲字第1067號裁定應執行拘役110日   

編號  4 5 6 罪名  竊盜 竊盜 毀棄損壞 宣告刑  拘役20日 拘役30日 拘役55日 犯罪日期  110年8月24日晚間9時25分許 110年10月30日3時15分許 110年8月31日晚間11時20分許 偵查(自訴)機關年度案號  臺北地檢110年度偵字第29906號 臺北地檢110年度偵字第34410號 臺北地檢110年度調院偵字第848號  最後  事實審 法院 臺北地院 臺北地院 臺北地院  案號 111年度簡字第358號 110年度簡字第2475號 111年度簡字第1166號  判決日期 111/02/25  111/02/21 111/06/06  確定  判決 法院 臺北地院 臺北地院 臺北地院  案號 111年度簡字第358號 110年度簡字第2475號 111年度簡字第1166號  判決確定日期 111/03/29 111/03/22 111/07/12 是否為得易科罰金之案件  是 是 是 備註  臺北地檢111年度執字第1879號 臺北地檢111年度執字第2189號 臺北地檢111年度執字第3598號   編號1至4經本院以111年度聲字第726號裁定應執行拘役90日     編號1至5經本院以111年度聲字第1067號裁定應執行拘役110日